【裁判字號】    99,上易,1735
【裁判日期】    990811
【裁判案由】    毒品危害防制條例
【裁判全文】
臺灣高等法院刑事判決                99年度上易字第1735號
上  訴  人
即  被  告  甲○○
上列上訴人因違反毒品危害防制條例案件，不服臺灣板橋地方法
院99年度易字第1297號，中華民國99年6月18日第一審判決（起
訴案號：台灣板橋地方法院檢察署99年度毒偵字第3559號），提
起上訴，本院判決如下：
    主  文
上訴駁回。
    理  由
一、按刑事訴訟法第350條、第361條、第362條、第367條規定，
    不服地方法院之第一審判決而上訴者，須提出上訴書狀，並
    應敘述具體理由，為上訴必備之程式。倘已提出上訴理由，
    但所提非屬具體理由者，則由第二審法院以上訴不合法律上
    之程式，判決駁回。而所謂具體理由，必係依據卷內既有訴
    訟資料或提出新事證，指摘或表明第一審判決有何採證認事
    、用法或量刑等足以影響判決本旨之不當或違法，而構成應
    予撤銷之具體事由，始克當之（例如：依憑證據法則具體指
    出所採證據何以不具證據能力；或依憑卷證資料，明確指出
    所為證據證明力之判斷如何違背經驗、論理法則）；倘僅泛
    言原判決認定事實錯誤、違背法令、量刑失之過重或輕縱，
    而未依上揭意旨指出具體事由，或形式上雖已指出具體事由
    ，然該事由縱使屬實，亦不足以認為原判決有何不當或違法
    者（例如：對不具有調查必要性之證據，法院未依聲請調查
    亦未說明理由，或援用證據不當，但除去該證據仍應為同一
    事實之認定），皆難謂係具體理由，俾與第二審上訴制度旨
    在請求第二審法院撤銷、變更第一審不當或違法之判決，以
    實現個案救濟之立法目的相契合（最高法院97年台上字第89
    2號判決意旨參照）。又量刑輕重係屬事實審法院得依職權
    自由裁量之事項，苟已斟酌刑法第57條各款所列情狀而未逾
    越法定刑度，不得遽指為違法（最高法院72年度臺上字第66
    96號判例意旨參照）。
二、本件上訴人即被告甲○○於原審已坦承犯行（見原審卷第30
    頁背面、第33頁背面），茲被告上訴意旨略以：被告因違反
    毒品危害防制條例案件，經板橋地院判處有期徒刑6月，被
    告已坦承不諱，感覺量刑太重，故提起上訴云云。惟被告所
    犯毒品危害防制條例第10條第2項之施用第二級毒品罪，其
    法定刑為3年以下有期徒刑之罪，而被告為累犯，應加重其
    刑，原審審酌被告前因施用毒品案件經訴追處罰後，本當知
    所警惕，對於施用毒品之違法性及可罰性，應有明確而強烈
    之認識，再為本件施用第二級毒品之犯行，戕害自己身心健
    康，兼衡其智識程度、犯罪動機、目的，及犯後坦承犯行，
    態度良好等一切情狀，量處有期徒刑6月，並諭知如易科罰
    金以新台幣1千元折算1日，已屬低度量刑，故原審已在適法
    範圍內行使其量刑之裁量權，核無違法或不當之情形。本院
    審酌被告上訴理由之內容，顯未依據卷內既有訴訟資料或提
    出新事證，指摘或表明原審判決有何採證認事、用法或量刑
    等足以影響判決本旨之不當或違法，或足以影響原判決，構
    成應撤銷之具體事由，依上開說明，本件被告上訴顯無具體
    理由而不合法定程式應予駁回，並不經言詞辯論為之。
據上論斷，應依刑事訴訟法第367條前段、第372條規定，判決如
主文。
中    華    民    國    99    年    8     月    11    日
                  刑事第七庭審判長法  官  宋明蒼
                                  法  官  游紅桃
                                  法  官  趙功恆
以上正本證明與原本無異。
不得上訴。
                                  書記官  潘文賢
中    華    民    國    99    年    8     月    11    日

司法院資訊處製作；財團法人民間司法改革基金會備份。
